【裁判字號】    90,易,1706
【裁判日期】    900627
【裁判案由】    贓物
【裁判全文】
臺灣臺中地方法院刑事判決                          九十年度易字第一七六號
    公  訴  人  台灣台中地方法院檢察署檢察官
    被      告  甲○○
右列被告因贓物案件，經檢察官提起公訴（九十年度偵字第三五六二號），本院判決
如左：
    主      文
甲○○收受贓物，累犯，處有期徒刑肆月，如易科罰金，以參佰元折算壹日。
    事      實
一、甲○○曾於民國（下同）八十七年間因竊盜罪，經本院判處有期徒刑七月確定；
    同年間又因違反麻醉藥品管理條例案件，經本院判處有期徒刑五月，如易科罰金
    ，以三百元折算一日確定。其後上開二案件並經本院裁定應執行有期徒刑十月確
    定，並於八十八年一月二十六日（起訴書誤載為八十八年三月二十六日）執行完
    畢。猶不知悛悔，其於八十八年十二月二十一日上午七時許，在台中縣豐原市○
    ○○路交流道旁，明知綽號「阿峰」之不詳姓名年籍友人所持有原車牌號碼ＰＧ
    –五六九七號（當時該車已改懸掛潘榮寶所有已註銷之ＬＭ–四八四七號車牌）
    之自用小客車係來路不明之贓物（該車為乙○○所有，而於八十八年十二月十六
    日晚上七時許，在台中市○○路與漢城四街口遭不詳姓名年籍人士竊取），竟仍
    向其借用而收受該車，供己使用。嗣於八十八年十二月二十一日下午一時三十分
    許，甲○○駕駛前開贓車途經台中縣清水鎮○○路與三田路口時，因闖紅燈為警
    發現，乃加速駕車逃逸，直至台中縣清水鎮○○○路與中山路口，因超速失控撞
    及中華北路中央分隔島致該車翻覆，而為警當場查獲。
二、案經台中縣警察局清水分局報請臺灣臺中地方法院檢察署檢察官偵查起訴。
    理      由
一、訊據被告甲○○固坦承有於右揭時地向綽號「阿峰」之友人借用前開自用小客車
      並予收受情事，惟矢口否認對該車有贓物之認識，辯稱：伊不知「阿峰」所交
    付之上開自用小客車為贓車，且「阿峰」亦有交給伊行車執照云云。經查，前開
    改懸掛已註銷ＬＭ–四八四七號車牌之原車牌號碼ＰＧ–五六九七號自用小客車
    係被害人乙○○所有，於八十八年十二月十六日晚上七時許，在台中市○○路與
    漢城四街口遭竊之事實，業據證人即被害人乙○○於警訊時指述甚詳，並有其領
    回該車時所立具之贓物認領保管單及車輛竊盜、車牌失竊資料個別查詢報表－查
    詢車輛認可資料各一份附八十九年度偵字第五三七六號偵查卷可稽，是「阿峰」
    所交付予被告甲○○收受使用之上揭自用小客車，係屬贓物，至為灼然。而被告
    甲○○雖辯稱「阿峰」交車時曾交付行車執照，並於檢察官訊問時指稱係將該行
    車執照放在車內之擋陽板下云云，然被告於本院另案八十九年度易字第一六九一
    號竊盜案件審理時曾坦承：伊並未向「阿峰」要行車執照等語（詳該卷第五十八
    頁），且證人乙○○亦證陳：車子失竊當時，伊之駕照、身分證及行車執照均放
    在車上，約二星期後，伊就收到一份包裹，內有伊之證件，而伊領回車子後，亦
    未於車內發現有任何證件等情明確，參以證人即查獲本案之警員邱富元亦證述：
    查獲前開自用小客車時，並未發現可疑證件等語屬實（詳九十年度偵字第三五六
    二號偵查卷第十九頁背面），是以上開情詞彼此參觀互證，被告辯稱「阿峰」曾
    交付行車執照予其收執一節，顯然並非事實。而被告既已成年，且非毫無知識經
    驗之人，則衡情其應知悉持有汽車須係合法正當來源之車輛，乃其自「阿峰」處
    收受前揭自用小客車時，竟未向「阿峰」索取行車執照或其他車籍資料憑以辨識
    該車是否為一有正當合法來源之車輛，此顯與常理有悖，足見被告甲○○在收受
    該車初始，已明知該車係來路不明之贓車，對之已有贓物之認識甚明。是被告否
    認知情，並為上開辯詞，顯非可採。綜上所述，本件事證已臻明確，被告收受贓
    物之犯行，堪以認定。
二、核被告甲○○所為，係犯刑法第三百四十九條第一項之收受贓物罪。查被告於八
    十七年間曾因竊盜罪，經本院判處有期徒刑七月確定；同年間又因違反麻醉藥品
    管理條例案件，經本院判處有期徒刑五月，如易科罰金，以三百元折算一日確定
    ，嗣該二案件並經本院裁定應執行有期徒刑十月確定，並於八十八年一月二十六
    日執行完畢，此有臺灣高等法院被告全國前案紀錄表及臺灣臺中地方法院檢察署
    刑案資料查註紀錄表各一份附卷可憑，其受有期徒刑之執行完畢後，五年以內再
    犯有期徒刑以上本案之罪，為累犯，應依法加重其刑。爰審酌被告有事實欄所載
    不良素行紀錄，有上開前案紀錄表可參，本件犯罪動機、目的、手段、犯罪情節
    、犯罪所生之危害，及被告收受本案贓車後，持有使用期間僅六小時餘，暨被告
    犯後仍然飾詞否認犯行，且未見其有悔悟之情等一切情狀，量處如主文所示之刑
    ，並諭知易科罰金之折算標準，以資懲儆。
三、末查被告行為後，刑法第四十一條業已於民國九十年一月十日修正公布，並於同
    年月十二日生效，比較新法即修正後刑法第四十一條第一項前段規定「犯最重本
    刑為五年以下有期徒刑以下之刑之罪，而受六個月以下有期徒刑或拘役之宣告，
    因身體、教育、職業、家庭之關係或其他正當事由，執行顯有困難者，得以一元
    以上三元以下折算一日，易科罰金」與舊法即修正前刑法第四十一條規定「犯最
    重本刑為三年以下有期徒刑以下之刑之罪，而受六月以下有期徒刑或拘役之宣告
    ，因身體、教育、職業或家庭之關係，執行顯有困難者，得以一元以上三元以下
    折算一日，易科罰金」之結果，新法就被告得予易科罰金之規定，既無較舊法為
    不利之情形，是依刑法第二條第一項前段之規定，自應適用裁判時之法律即修正
    後刑法第四十一條第一項前段之規定，併此敘明。
據上論斷，應依刑事訴訟法第二百九十九條第一項前段，刑法第三百四十九條第一項
、第四十七條、第二條第一項前段、修正後刑法第四十一條第一項前段，罰金罰鍰提
高標準條例第一條前段、第二條，判決如主文。
中      華      民      國      九十      年     六     月    二十七    日
                                    臺灣臺中地方法院刑事第七庭
                                          法  官  吳美蒼
右正本證明與原本無異。
如不服本判決，應於判決送達後十日內向本院提出上訴狀，上訴於臺灣高等法院臺中
分院( 須附繕本 )。
                                          書記官
中      華      民      國      九十      年     七     月      三      日
附錄本案論罪科刑法條：
刑法第三百四十九條
收受贓物者，處三年以下有期徒刑、拘役或五百元以下罰金。
搬運、寄藏、故買贓物或為牙保者，處五年以下有期徒刑、拘役或科或併科一千元以
下罰金。
因贓物變得之財物，以贓物論。


司法院資訊處製作；財團法人民間司法改革基金會備份。
